# 请教陈版：定制的批次存货可否一次性结转成本

提问人：SS 林木 时间：2021-04-12 23:33:04
陈版您好，A公司是儿童矫正机构，对每个儿童进行诊疗确认矫正方案后会针对该儿童批量定制矫正牙套，矫正牙套为塑料材质，需每星期更换一次，因为整个治疗的周期长，能否将服务和牙套分别确认收入，因为牙套是批量定制，并将牙套对应的总收入和总成本在初次诊疗时一性次确认，后续治疗和更换牙套只确认服务收入，不再确认牙套的收入成本。还是需要分次，在每个星期过来治疗更换牙套时分次确认收入成本。谢谢您

回答人：chenyiwei
这类服务是一个整体的服务，定制矫正器械和各项检查、治疗服务是一体的，构成一项整体的履约义务，不应分解为两项履约义务分别确认收入。
客户的目的不是获得矫正器械（如牙套），而是获得作为一个整体的矫正服务。该项服务可以使客户的服务过程中受益，因此属于在一段时间内履约。履约进度建议按照治疗的时间进度（或次数比例）确定。